臺灣澎湖地方法院行政訴訟判決
111年度交字第1號
原      告  李政毅  

被      告  臺南市政府交通局

代  表  人  王銘德  
上列當事人間因交通裁決事件，原告不服被告民國110年12月2日
南市交裁字第78-TDE081263號裁決，提起行政訴訟，本院不經言
詞辯論，判決如下：
    主      文
原告之訴駁回。
訴訟費用新臺幣參佰元由原告負擔。
    事實及理由
一、程序事項：
　　本件係因原告違反道路交通管理處罰條例第13條第1 項規定
    ，不服被告民國110年12月2日南市交裁字第78-TDE081263號
    裁決書(下稱原處分) ，而提起行政訴訟，經核屬於行政訴
    訟法第237 條之1 第1 項第1 款規定之交通裁決事件，自應
    依行政訴訟法第2 編第3 章規定之交通裁決事件訴訟程序；
    且本件事證明確，本院爰依同法第237 條之7 規定，不經言
    詞辯論，逕為判決。
二、事實概要：原告所有車牌號碼000-000號普通重型機車(下稱
    系爭車輛)，於110年8月19日07時52分許，在縣道204縣流浪
    動物之家前路口，因有「損毀汽車牌照不能辨識號牌」之違
    規事實，經民眾以錄影向澎湖縣政府警察局交通警察隊(下
    稱舉發機關) 檢舉，舉發機關爰依道路交通管理處罰條例第
    13條第1款規定予以舉發。原告向被告提出陳述意見後，經
    被告函請舉發機關查明後仍認違規屬實，故被告乃於110年1
    2月2日開立原處分，裁處原告罰鍰新臺幣（下同）3,000元
    ，責令申請換領牌照或改正，原告不服，遂提起本件行政訴
    訟。 
三、原告主張：原告所有之系爭車輛車牌字體黑色油漆，係因天
    候因素導致自然老化、淡化，而非原告塗抹使車牌無法辨識
    ；且民眾檢舉提供之影片，可能因為攝影機設定、性能及過
    度曝光等導致車牌辨識程度下降等語。並聲明：原處分撤銷
    。
四、被告則以：本案係民眾檢舉系爭車輛，於110年8月19日7時5
    2分，在縣道204縣流浪動物之家前路口，因「損毀車輛牌照
    使不能辨認其牌號 」，並檢具違規證據資料向警察機關檢
    舉。經檢視採證光碟畫面，系爭車輛遭民眾檢舉違規行駛時
    係處於行進動態，與後方之檢舉車輛在相當接近的距離，且
    當時天晴、太陽光線良好，已無從辨識牌照號碼；另畫面顯
    示系爭車輛牌照號碼黑色塗漆幾乎完全脫落，僅剩下與號碼
    底色相同之白色塗漆，是員警依法舉發並無違誤。被告依道
    路交通管理處罰條例第13條第1款規定裁處原告罰鍰3,000元
    整，責令申請換領牌照或改正，並無違法等語，資為抗辯。
    並聲明：原告之訴駁回。
五、本院之判斷：　　　　
  ㈠按道路交通安全規則第11條第2項、第3項規定：「汽車號牌
    不得變造損毀、塗抹或黏貼其他材料、加裝邊框或霓虹燈、
    裝置旋轉架、顛倒懸掛或以安裝其他器具之方式使不能辨認
    其牌號，並不得以他物遮蔽，如有污穢，致不能辨認其牌號
    時，應洗刷清楚。但因應電子收費需要加裝邊框而未遮蔽號
    牌字號與圖案標示者，不在此限。汽車號牌有裁剪或扭曲懸
    掛者，以損毀號牌論。」。次按道路交通管理處罰條例第13
    條第1款規定：「汽車行駛有下列情形之一者，處汽車所有
    人新臺幣2,400元以上4,800元以下罰鍰，並責令申請換領牌
    照或改正：一、損毀或變造汽車牌照、塗抹污損牌照，或以
    安裝其他器具之方式，使不能辨認其牌號」。
  ㈡經查，原告所有系爭車輛，於前揭時、地，因有「損毀汽車
    牌照不能辨識號牌」之違規事實，經民眾以影像向舉發機關
    檢舉後，並經舉發機關予以舉發等情，有舉發通知單及採證
    光碟所截取之照片可佐。觀之上開照片所示，系爭車輛後車
    牌之牌面字母及阿拉伯數字幾乎完全消失，無法呈現車牌，
    該車號牌明顯無法辨認。揆諸前開規定，自有「損毀汽車牌
    照不能辨識號牌」之違規事實。
　㈢至原告雖主張檢舉提供之影片，恐因攝影機設定、性能及過
    度曝光等因素導致車牌辨識下降等語。然觀之採證照片顯示
    ，當時天氣晴、光線良好，且檢舉民眾之車輛係緊鄰原告騎
    乘之系爭車輛而拍攝，又採證照片上於系爭車輛旁之其他二
    車輛，其等車牌黑色塗漆皆明顯可見，是原告主張恐因攝影
    機問題拍攝導致等語，難認可採。
　㈣原告另主張系爭車輛之牌面係因天候因素導致自然老化、淡
    化，而非原告塗抹使車牌無法辨識等語。惟系爭車輛之車牌
    係懸掛於機車正後方，一般正常行駛之際並非正對機車之迎
    風面，因而直接遭受迎風面吹拂或沙塵磨損等自然外力因素
    脫落之機率本較低，再細觀系爭車輛之號牌表面並無遭外力
    撞擊而有何彎折等情，且系爭車輛車牌之螺絲處未見有明顯
    鏽蝕痕跡，實難認該車牌係因陳舊或鏽蝕而導致，甚者，由
    該號牌各字碼之褪色位置均呈一致且規則狀，堪認此應係遭
    故意耗損漆面方能致之，是原告主張因自然耗損之漆面脫落
    導致等語，亦不足採。
　㈤綜上，系爭車輛有「損毀汽車牌照不能辨識號牌」之違規事
    實，被告對原告以原處分為裁罰，核無不合。原處分並無違
    法，原告訴請撤銷為無理由，應予駁回。
六、本件事證已明確，兩造其餘攻擊及防禦方法，均與本件判決
    結果不生影響，爰不一一論駁，併予敘明。
七、交通裁決事件之起訴，按件徵收300元；行政法院為訴訟費
    用之裁判時，應確定其費用額；訴訟費用指裁判費及其他進
    行訴訟之必要費用，由敗訴之當事人負擔，行政訴訟法第
    237條之5第1項第1款、第237條之8第1項及第98條第1項本文
    分別定有明文。本件除徵收第一審裁判費300元外，即無其
    他訴訟費用支出，故本件訴訟費用額確定為300元，應由敗
    訴之原告負擔。
八、據上論結，本件原告之訴為無理由，依行政訴訟法第98條第
    1項前段、第237條之7、第237條之8第1項，判決如主文。
中    華    民    國   111    年    6     月     9    日
                  行政訴訟庭  法  官  王政揚
上為正本係照原本作成。
如不服本判決，應於判決送達後20日內，向本院提出上訴狀並表
明上訴理由（原判決所違背之法令及其具體內容或依訴訟資料可
認為原判決有違背法令之具體事實），其未載明上訴理由者，應
於提出上訴後20日內向本院補提理由書（上訴狀及上訴理由書均
須按他造人數附繕本，如未按期補提上訴理由書，則逕予駁回上
訴），並應繳納上訴裁判費新臺幣750元。
中    華    民    國   111    年    6     月     9    日
                              書記官  莊茹茵